【裁判字號】    98,易,249
【裁判日期】    980526
【裁判案由】    竊盜
【裁判全文】
臺灣屏東地方法院刑事判決               98年度易字第249號
公  訴  人  臺灣屏東地方法院檢察署檢察官
被      告  丙○○
                      弄25號.
                    （現因另案於臺灣高雄第二監獄執行中）
            乙○○
                    （現因另案於臺灣屏東監獄執行中）
            甲○○
                    （現因另案於臺灣彰化監獄執行中）
上列被告等因竊盜等案件，經檢察官提起公訴（97年度偵字第62
45號），本院判決如下：
    主  文
甲○○、乙○○共同攜帶兇器竊盜，各處有期徒刑捌月。又結夥
三人以上攜帶兇器竊盜，各處有期徒刑玖月，扣案之鐵條拾壹支
沒收之。各應執行有期徒刑壹年肆月，扣案之鐵條拾壹支沒收之
。
丙○○結夥三人以上攜帶兇器竊盜，累犯，處有期徒刑壹年，扣
案之鐵條拾壹支沒收之。
    事  實
一、丙○○曾因違反毒品危害防制條例案件，經台灣高雄地方法
    院以92年度訴字第654 號判決有期徒刑6 月、8 月，應執行
    有期徒刑1 年確定，於民國93年12月23日縮刑期滿執行完畢
    ，隔日出監。
二、乙○○與甲○○共同基於意圖為自己不法所有之竊盜犯意聯
    絡，於97年9 月8 日凌晨1 時許，2 人共乘機車前往高雄市
    小港區○○街75號前，由乙○○攜帶客觀上足供兇器使用之
    T 型板手1 支（未扣案），竊取梁富堅所有之車牌號碼為MQ
    -3135 號自用小客車，甲○○則在旁把風，得逞後供甲○○
    做交通工具使用。
三、乙○○、甲○○又另行與丙○○共同基於意圖為自己不法所
    有之竊盜犯意聯絡，先於97年9 月11日前某時，三人約定伺
    機偷竊電纜線，而於97年9 月11日凌晨2 時30分許，甲○○
    駕駛上開竊得之自用小客車，搭載乙○○、丙○○並攜帶甲○○所有客觀上足供兇器使用之鐵條11支，以及破壞剪2 支
    ，結夥三人前往屏東縣九如鄉○○○段159 、160 地號盧錦
    華經營之養蝦池附近，甲○○以鐵條插入電線桿孔隙中，藉
    此攀爬至電線桿頂端，再以破壞剪剪斷電纜線，乙○○則站
    在另一端電線桿下面，以破壞剪剪電纜線並收線，並置放於
    上開車輛後行李箱內，丙○○在旁把風之方式，竊取盧錦華
    所有之直徑22mm平方，每條長約100 公尺之電纜線3 條得逞
    。嗣因養蝦池之呼鳴器鳴響，盧錦華發現報警，3 人棄車後
    分頭逃竄，警方據報後到場圍捕，於同日6 時30分許，在屏
    東縣九如鄉三塊村高屏溪堤防逮捕乙○○、丙○○到案，並
    扣得破壞剪2 支、鐵條11支，甲○○則趁隙逃逸，而循線查
    知上情。
四、案經屏東縣政府警察局里港分局報請臺灣屏東地方法院檢察
    署檢察官偵查起訴。
    理  由
壹、程序部分
一、按被告以外之人於審判外之言詞或書面陳述，除法律有規定
    者外，不得作為證據；又被告以外之人於審判外之陳述，雖
    不符前4 條之規定，而經當事人於審判程序同意作為證據，
    法院審酌該言詞陳述或書面陳述作成時之情況，認為適當者
    ，亦得為證據。當事人、代理人或辯護人於法院調查證據時
    ，知有第159 條第1 項不得為證據之情形，而未於言詞辯論
    終結前聲明異議者，視為有前項之同意，刑事訴訟法第159
    條第1 項、第159 條之5 分別定有明文。本件被告三人各自
    於警偵訊中轉換為證人身分所為之證言、被害人梁富堅、盧
    錦華於警詢中之證言、卷附之偵查報告、扣押筆錄、贓物認
    領保管單、車輛尋獲電腦輸入單、扣押物品清單等均為前開
    刑事訴訟法第159 條第1 項之傳聞證據，惟被告3 人於本院
    言詞辯論終結前並未就其證據能力聲明異議，依前開刑事訴
    訟法第159 條之5 第2 項之規定，上開陳述亦有證據能力。
貳、實體部分
一、訊據被告甲○○、乙○○對於上開竊盜犯行均坦承不諱，被
    告丙○○則僅坦承有於97年9 月11日凌晨時分，偕同被告甲○○、乙○○駕車出門至養蝦池附近伊情，然矢口否認有何
    共同竊盜之犯行，辯稱：伊始終只有坐在車上，伊知道他們
    有下來剪電線，還有放到車上，但伊沒有把風，也沒下車過
    云云。經查：
(一)、上開被告甲○○、乙○○於97年9 月8 日共同竊取車牌號碼
    為MQ-3135 號自用小客車之犯罪事實，業據被告2 人坦承不
    諱，核與被害人梁富堅指述之情節相符，復有偵查報告、贓
    物認領保管單、車輛尋獲電腦輸入單、照片9 張附卷可稽，
    被告甲○○、乙○○之自白核與事實相符，此部事證已明，
    被告甲○○、乙○○犯行洵堪認定。
(二)、被告甲○○於97年9 月11日凌晨時分駕駛車牌號碼為MQ-313
    5 號自用小客車，前往搭載被告乙○○、丙○○之目的即為
    求駕車至外地剪電線伊情，業經被告甲○○於本院審理中轉
    換為證人身分結證：「（問：誰提議去剪電線的？）之前被
    告丙○○來電給我，是在我跟被告乙○○去偷MQ-3135 號車
    之前，說要去剪，我回她說我又沒車，還得去開車才行，我
    跟被告乙○○就去偷了這台車。」、「9 月8 日我們偷了MQ
    -3135 號車之後，車子先牽回我住的附近，車牽回來後，我
    打電話給被告丙○○，說我這兩天在高雄，如果要剪的話要
    再過兩天，9 月11日那天我先打電話給被告乙○○，我說我
    要去找他，他應該知道意思就是要去剪電線，因為前兩天電
    話中就已經說好，後來我就自己開這台車去他高雄大寮之住
    處找他，被告乙○○說要去載朋友，我起先也不知道他指的
    朋友是被告丙○○，後來我開車，他坐我旁邊，指點我開去
    被告丙○○之住處」（見本院卷第95頁背面至第96頁），且
    此部亦經被告丙○○本身於本院審理中自承：「那是在一週
    前被告甲○○來找我聊天時，我們有提到說要剪電線，他說
    沒車」等語相符（見本院卷第96頁背面）。足證被告丙○○
    確係本件剪電纜線竊盜案之最初提議人，其諉為不知，為屬
    事後迴護之詞，尚難採信。
(三)、再查，97年9 月11日凌晨，被告三人持往屏東縣九如鄉○○○段159 、160 地號養蝦池以供剪電纜線之扣案破壞剪2 支
    ，係從被告丙○○當時所在之朋友家，由被告丙○○自行取
    出置放於MQ-3135 號自用小客車伊節，亦經被告甲○○於本
    院審理中轉換為證人身分結證明確（見本院卷第95頁）。依
    此亦足證被告丙○○當晚於偕同被告甲○○、被告乙○○駕
    車外出之際，確實清楚知悉當晚外出之目的即為竊取電纜線
    ，並且主動提供工具。
(四)、又查，被告丙○○於車上亦即明知被告甲○○、乙○○已鎖
    定養蝦池作為行竊電纜線之地點一情，亦經其本身於本院審
    理中陳稱：「在車上時，我看到他二人在看外面，我跟被告
    乙○○說別在蝦池剪，」（見本院卷第96頁背面）明確。且
    伊在車上亦無任何勸阻或表示不願意之動作，亦經被告甲○○於本院審理中轉換為證人身分結證屬實（見本院卷第96頁
    ），由此亦足證被告丙○○確有與被告甲○○、乙○○共同
    竊取電纜線之犯意聯絡。
(五)、複查，被告甲○○以鐵條插入電線桿孔隙中，藉此攀爬至電
    線桿頂端，再以破壞剪剪斷電纜線，被告乙○○則站在另一
    端電線桿下面，以破壞剪剪電纜線並收線，置放於上開車輛
    後行李箱內之際，被告丙○○人係在車外，亦經被告甲○○
    於本院審理中轉換為證人身分結證屬實（見本院卷第95頁背
    面至第96頁），如非把風、觀察四周情況，提醒正在竊取電
    纜線之被告乙○○、甲○○注意，被告丙○○何須在深夜無
    人之養蝦池下車逗留？益徵被告丙○○係在車外把風，而非
    單純在車上等候甚明。
(六)、被告乙○○雖於本院審理中轉換為證人身分證稱被告丙○○
    未曾下車、在車上曾有勸阻其二人不要剪電纜線云云，然查
    ，被告乙○○先於第一次警詢中否認伊有參與97年9 月8 日
    竊取車牌號碼為MQ-3135 號自用小客車之犯行（見警卷第6
    至第7 頁），係直至偵訊中方轉為坦承，足見其所言內容之
    憑信性已有可議。況被告乙○○與被告丙○○既為同居之男
    女朋友關係（見本院卷第93頁背面），其所為證詞自有避重
    就輕、迴護被告丙○○之可能。反參之被告甲○○於本件自
    行擔負之竊盜罪責之情形下，豈有甘冒另行被訴偽證之風險
    ，無端設詞強入與其並無宿怨之被告丙○○於罪之理？足證
    被告甲○○轉換為證人身分所為之證詞應較被告乙○○轉換
    為證人身分所為之證詞可信。
(七)、綜上所述，被告丙○○所辯均屬卸飾之詞，委無足採，本件
    事證明確，被告3人犯行均堪認定，應予依法論科。
二、按刑法第321 條第1 項第3 款之攜帶兇器竊盜罪，係以行為
    人攜帶兇器竊盜為其加重條件，此所謂兇器，其種類並無限
    制，凡客觀上足對人之生命、身體、安全構成威脅，具有危
    險性之兇器均屬之，且祇須行竊時攜帶此種具有危險性之兇
    器為已足，並不以攜帶之初有行兇之意圖為必要（最高法院
    74年3 月19日刑庭總會決議參照）。查未扣案之T 型扳手，
    質地堅硬、尖銳，扣案之破壞剪2 支、鐵條11條，以之攻擊
    於人，於客觀上均足以為殺害或傷害人之生命、身體之器械
    ，堪認為兇器，是核被告乙○○、甲○○如上開事實欄二、
    所為，係犯刑法第321 條第1 項第3 款之攜帶兇器竊盜罪。
    被告3 人如上開事實欄三、所為，係犯刑法第321 條第1 項
    第3 、4 款之結夥三人攜帶兇器竊盜罪。被告乙○○、甲○○如上開事實欄二、所示之竊盜犯行，被告乙○○、甲○○
    、丙○○3 人間，就上開事實欄三、所示之竊盜犯行，均有
    犯意聯絡及行為分擔，皆應論以共同正犯。被告乙○○、甲○○所犯上開2 罪，係犯意各別，行為互異，應予分論併罰
    。又被告丙○○曾因違反毒品危害防制條例案件，經台灣高
    雄地方法院以92年度訴字第654 號判決有期徒刑6 月、8 月
    ，應執行有期徒刑1 年確定，於93年12月23日縮刑期滿執行
    完畢，隔日出監一情，有臺灣屏東地方法院檢察署刑案資料
    查註紀錄表、臺灣高等法院被告全國前案紀錄表各1 紙附卷
    可稽，其於5 年以內故意再犯本件有期徒刑之罪，為累犯，
    應依刑法第47條第1 項之規定加重其刑。爰審酌被告3 人均
    年輕力盛，卻不思以己力正當謀生，反圖不勞而獲，任意竊
    取他人之財物，侵害他人財產權益，且嚴重危害社會安全秩
    序，情節非輕，被告乙○○、甲○○坦承犯行；被告丙○○
    否認犯行，心存僥倖，犯後態度欠佳，未見悔意，並斟酌其
    等犯罪動機、目的、手段、所生損害及犯罪分工輕重等一切
    情狀，各量處如主文所示之刑，並就被告甲○○、乙○○之
    部分，定其等各應執行之刑，以資懲儆。又被告3 人如上開
    事實欄三、所述行竊用之鐵條11條，係供犯罪所用之物，且
    為被告甲○○所有，業經被告甲○○供述在卷（見本院卷第
    95頁），爰依刑法第38條第1 項第2 款宣告沒收。另扣案之
    破壞剪2 支，雖亦係供犯罪所用，然乃被告丙○○從當時所
    在之朋友家，自行取出置放於MQ-3135 號自用小客車伊節，
    經被告甲○○於本院審理中轉換為證人身分結證明確（見本
    院卷第95頁），足證並非被告3 人所有之物，另未扣案之T
    型扳手，遍查全卷均無證據證明係何人所有之物，爰均不為
    沒收之諭知，附此敘明。
據上論斷，應依刑事訴訟法第284 條之1 、第299 條第1 項前段
，刑法第28條、第321 條第1 項第3 款、第4 款、第47條第1 項
、第51條第5 款、第38條第1 項第2 款，判決如主文。
本案經檢察官劉昀到庭執行職務。
中    華    民    國    98    年    5     月    26    日
                  刑事第一庭    法  官  羅培毓
以上正本證明與原本無異。
如不服本判決應於收受判決後10日內向本院提出上訴書狀，並
應敘述具體理由；其未敘述上訴理由者，應於上訴期間屆滿後
20日內向本院補提理由書（均須按他造當事人之人數附繕本）
「切勿逕送上級法院」。
中    華    民    國    98    年    5     月    27    日
                                書記官  戴仲敏
附錄本判決論罪科刑之法條：
刑法第321 條第1 項
犯竊盜罪而有左列情形之一者，處6 月以上、5 年以下有期徒刑
：
一於夜間侵入住宅或有人居住之建築物、船艦或隱匿其內而犯之
  者。
二毀越門扇、牆垣或其他安全設備而犯之者。
三攜帶兇器而犯之者。
四結夥三人以上而犯之者。
五乘火災、水災或其他災害之際而犯之者。
六在車站或埠頭而犯之者。


司法院資訊處製作；財團法人民間司法改革基金會備份。
